【裁判字號】    97,裁,5057
【裁判日期】    971120
【裁判案由】    勞保
【裁判全文】
最  高  行  政  法  院  裁  定
                                      97年度裁字第5057號
上  訴  人  甲○○
被 上訴 人  勞工保險局
代  表  人  乙○○
上列當事人間勞保事件，上訴人對於中華民國97年5月7日臺北高
等行政法院97年度訴字第875號判決，提起上訴，本院裁定如下
：
    主  文
上訴駁回。
上訴審訴訟費用由上訴人負擔。
    理  由
一、按對於高等行政法院判決之上訴，非以其違背法令為理由，
    不得為之，行政訴訟法第242條定有明文。依同法第243條第
    1項規定，判決不適用法規或適用不當者，為違背法令；而
    判決有同條第2項所列各款情形之一者，為當然違背法令。
    是當事人對於高等行政法院判決上訴，如依行政訴訟法第24
    3條第1項規定，以高等行政法院判決有不適用法規或適用不
    當為理由時，其上訴狀或理由書應有具體之指摘，並揭示該
    法規之條項或其內容；若係成文法以外之法則，應揭示該法
    則之旨趣，倘為司法院解釋或本院之判例，則應揭示該判解
    之字號或其內容。如以行政訴訟法第243條第2項所列各款情
    形為理由時，其上訴狀或理由書，應揭示合於該條項各款之
    事實。上訴狀或理由書如未依此項方法表明者，即難認為已
    對高等行政法院判決之違背法令有具體之指摘，其上訴自難
    認為合法。
二、本件上訴人對於高等行政法院判決上訴，略以：從勞工保險
    監理委員會專科醫師之審查意見及臺大醫院相關病歷可知，
    上訴人確因職業病自民國91年3月16日治療迄今仍未痊癒，
    亦無法工作致未能取得原有薪資，原審就上訴人此等攻擊方
    法未於判決理由說明其意見，自有判決不備理由之當然違背
    法令。又被上訴人之特約醫師並非實際診斷上訴人之醫師，
    其既未實際診斷上訴人上開傷病情形，僅以相關病歷資料判
    斷，其客觀公正性已屬有疑。且上訴人亦以專業醫師及研究
    文章指出對於該病症之治療有許多方式，倘症狀未獲改善，
    尚須以其他方式治療，並非如特約醫師所言以休息即可認定
    該病症已完全回復，該特約醫師之審查意見，明顯違反專業
    醫療經驗法則判斷。依勞工保險條例第28條規定，行政機關
    應審酌所有相關病歷資料以為審酌是否為給付，被上訴人卻
    片面擷取對己有利未具客觀公正性之醫師意見，違反行政程
    序法揭櫫之客觀性義務，有裁量權濫用及違反論理法則之違
    法。原審對此未於理由中說明其意見，自有判決不備理由之
    當然違背法令。上訴人並於97年4月21日檢具財團法人振興
    復健醫學中心診斷證明書，證明上訴人還在接受復健治療，
    原審就此亦未於判決說明其意見，亦有判決不備理由之當然
    違背法令等語，雖以該判決違背法令為由，惟原審已就上訴
    人主張如何為不可採及其得心證之理由，詳為論述，核上訴
    人之上訴理由，係以其主觀見解就原審取捨證據、認定事實
    之職權行使，指摘其為不當，並就原審已論斷者，泛言未論
    斷，而非具體說明其有何不適用法規或適用法規不當之情形
    ，並揭示該法規之條項或其內容，及合於行政訴訟法第243
    條第2項所列各款之事實，難認對該判決之如何違背法令已
    有具體之指摘。又原判決已敘明兩造其餘攻擊防禦方法均與
    本件判決結果不生影響，不逐一論述，並無判決不備理由。
    依首開規定及說明，應認其上訴為不合法。
三、據上論結，本件上訴為不合法。依行政訴訟法第249條第1項
    前段、第104條、民事訴訟法第95條、第78條，裁定如主文
    。
中    華    民    國    97    年    11    月    20    日
                    最高行政法院第四庭
                        審判長法官  鍾  耀  光
                              法官  吳  東  都
                              法官  黃  淑  玲
                              法官  姜  仁  脩
                              法官  黃  清  光
以  上  正  本  證  明  與  原  本  無  異
中    華    民    國    97    年    11    月    20    日
                              書記官  阮  思  瑩


司法院資訊處製作；財團法人民間司法改革基金會備份。
